# 求教：这样的股改基准日有瑕疵吗？

提问人：acczhm 时间：2015-09-05 16:31:26
有个想上新三板的公司拟以 2015 年 4 月 30 日作为股改基准日，因净资产低于注册资本数（亏损造成）而在 4 月底前增资，股东会决议及章程修正案签署日期均为 2015 年 4 月 24 日，投资款到账日为 2015 年 4 月 30 日，未验资，工商变更登记公布日期及新营业执照发放时间均为 2015 年 5 月 5 日，请问审计 2015 年 4 月 30 日净资产是否需将本笔增资（实收资本+资本公积）计入？求教... 如有老师看到有前例请提供更好，谢谢！

回答人：chenyiwei
理论上，验资和工商变更登记都不是会计上确认实收资本增加的必要前提。实收资本增减变动需经外部监管机构批准或核准的情形下，实收资本和注册资本的增加必须以获得外部审批机关的批准或核准为前提；其他一般企业，只需完成增资协议、股东会决议（含必要时其他股东放弃优先增资权）、投资款实际缴入、更新股东名册等程序，可以在会计上确认其实收资本的增加。类似案例没有专门统计过，请做过相关案例统计的网友协助，谢谢！